

- **4** 3013127037
- <u>jhwperea@gmail.com</u>
- Portafolio Github
- in /jhonierperea

EDUCACIÓN

Algoritmia: Python y Javascript

Universidad Francisco José de Caldas.

Tecnología en Análisis y Desarrollo de Sistemas de información.

Servicio nacional de aprendizaje

HABILIDADES

Responsive Web Design

Marketing Digital

Search Engine Optimization

Frontend: HTML, CSS, Javascript, Vue, React, Angular, Bootstrap, Material Design.

Backend: Php, SQL, PostgreSQL, NodeJS

CRM's knowledge

Inglés B2

JHONIER ALEJANDRO PEREA DERAZO

Desarrollador de Software

SOBRE MI

He trabajado en desarrollo de software desde el 2013, para algunas compañías y también como freelance, adquiriendo habilidades tanto de backend como de frontend y nociones de diseño gráfico, entusiasta por la experiencia de usuario y manejo de datos de forma ágil.

EXPERIENCIA LABORAL

9 STP NETWORKS

Febrero - Julio 2023

Desarrollador Web: Wordpress, Php, NodeJs, Sass, VueJs, Angular, Responsive Web Design, Pixel Perfect.

♦ BLUEWEB - SOCIALBOIL

Julio 2022 - Enero 2023

Construcción de plantillas a la medida basadas en CMS: C#, Umbraco CMS, Stripe, Bootstrap, Material Design.

SOLUPROPERTY

Sept 2018 - Mayo 2022

Desarrollo de aplicación para gestión de asistencias, foros, asambleas y reuniones: NodeJS, VueJs, Laravel, Php.

♦ Q&P GROUP

Septiembre 2019 - Abril 2020

Desarrollo de aplicación para gestión de hotelería, reservas, personal, cocina: Laravel, VueJs, NodeJs and Amazon Web Services.